最高法院刑事裁定　　　　　　　　　 110年度台抗字第1891號
抗　告　人　胡尚鴻


上列抗告人因違反毒品危害防制條例案件，不服臺灣高等法院中
華民國110 年10月6日駁回其聲請再審暨停止執行之裁定（110年
度聲再字第375號），提起抗告，本院裁定如下：
    主  文
抗告駁回。
    理  由
一、抗告理由略以：㈠抗告人胡尚鴻係受游大勝所託，依游大勝
    所要求之數量，向其指定之藥頭鄭繼樑購買毒品，代為取貨
    交付游大勝，並無從中賺取差價，抗告人並非販賣毒品。抗
    告人於偵查、審理中，均否認販賣，而游大勝指稱係向抗告
    人購買毒品，與事實不符，故本件有向臺灣高等法院花蓮分
    院調閱107 年度上訴字第205、206號全卷，及傳喚鄭繼樑的
    必要。原確定判決卻以「胡尚鴻販賣毒品甲基安非他命與游
    大勝部分為其個人所為，因此其販賣金額與數量，顯非他人
    可清楚明白知悉之情，如何證明，且胡尚鴻附表二所示犯行
    之事證明確，而無傳喚必要」，而未傳喚鄭繼樑，實有應調
    查之證據不予調查之違法。㈡游大勝要抗告人向鄭繼樑拿毒
    品，鄭繼樑也知悉抗告人係受游大勝所託交付毒品，故抗告
    人並未阻斷毒品施用者與毒品提供者之聯繫管道，抗告人僅
    係代購，至多應僅成立「幫助施用」，而原確定判決卻論以
    販賣罪，自有理由矛盾之違法。又本件抗告人係主張因游大
    勝積欠鄭繼樑債務，所以不敢直接向鄭繼樑購買，才拜託抗
    告人代購，並非如原裁定所記載之游大勝先與鄭繼樑聯繫好
    買毒事宜後，再請抗告人去拿云云。原裁定顯然誤認事實，
    其駁回再審之聲請，顯有違誤。㈢抗告人好不容易取得第三
    人江文山寄予抗告人之書信為新證據，足以證明抗告人有代
    購之可能，該新證據結合先前之證據綜合判斷，應已可產生
    合理懷疑，並足以動搖原確定判決所認定之事實。乃原裁定
    竟以臆測之方法，將委託代購之可能性完全排除，其適用刑
    事訴訟法第420 條第1項第6款顯有不當。㈣抗告人不應該幫
    忙游大勝吸食毒品，但絕無販賣毒品之行為。抗告人有正當
    工作，經常行善做公益，卻被游大勝利用，請給予再審機會
    ，准予傳喚鄭繼樑及江文山，抗告人能證明游大勝供述不實
    ，法官傳喚之後，即可真相大白。
二、經查：
  ㈠刑事訴訟法第420 條第1項第6款規定：「有罪判決確定後，
    因發現新事實或新證據，單獨或與先前之證據綜合判斷，足
    認受有罪判決之人應受無罪、免訴、免刑或輕於原判決所認
    罪名之判決者，為受判決人之利益，得聲請再審。」同條第
    3 項規定：「第1項第6款之新事實或新證據，指判決確定前
    已存在或成立而未及調查斟酌，及判決確定後始存在或成立
    之事實、證據。」是以，得據為受判決人之利益聲請再審之
    「新事實」、「新證據」，固不以有罪判決確定前已存在或
    成立而未及調查斟酌者為限，其在判決確定後始存在或成立
    之事實、證據，亦屬之（即「新穎性」或「未判斷資料性」
    ）；然此所稱之新事實、新證據，仍須於單獨觀察，或與先
    前之證據綜合判斷後，得以合理相信其足以或相當可能動搖
    原確定之有罪判決，使受有罪判決之人改為無罪、免訴、免
    刑或輕於原判決所認罪名之判決者（即「確實性」或「合理
    相信性」），始足當之。
  ㈡原裁定業已敘明原確定判決如何依憑證人即購毒者游大勝之
    證詞、抗告人之部分供述、抗告人與游大勝通話之通訊監察
    譯文、抗告人所持用之行動電話，及電子磅秤1 台等為據，
    認定抗告人確有原確定判決附表（下稱附表）二編號1、2所
    示販賣第二級毒品甲基安非他命予游大勝之犯行，事證明確
    ，並就抗告人所辯並未販賣甲基安非他命予游大勝各節如何
    不可採，已詳予指駁，核屬事實審法院事實認定職權之適法
    行使，並無違法不當。至於抗告人聲請再審指第三人江文山
    寄送予抗告人之書信，可證明抗告人係受游大勝之託，向其
    指定之鄭繼樑買受甲基安非他命云云，原裁定則說明原確定
    判決已於理由中敘明依抗告人與游大勝間買賣毒品聯繫對話
    內容，游大勝就附表二編號1、2之購毒行為，均係與抗告人
    聯繫、商洽，抗告人僅交付其所實際收取金額相當毒品數量
    予游大勝，游大勝並無談及或央請抗告人幫忙代向鄭繼樑拿
    取或購買毒品，可見本件交易過程，並非游大勝先指定聯繫
    藥頭鄭繼樑有關購買毒品甲基安非他命，再請託抗告人代為
    拿取毒品，且據抗告人於警詢、偵訊之供述，亦可證抗告人
    完全掌控游大勝購買毒品種類、金額及數量，及可自行決定
    取得毒品之來源及方式。又抗告人於第一審對於原裁定附表
    編號1、2所示時、地交付毒品給游大勝之供述，有先後不一
    、矛盾之情形，實難認抗告人係代游大勝聯繫購買毒品等情
    ，而抗告人所取得第三人江文山之書信，其上記載游大勝因
    與鄭繼樑有金錢糾紛，因而委由抗告人向鄭繼樑購毒一事，
    則無礙抗告人個人向毒品上游取得毒品後，再依游大勝所需
    及能給付現金之數量，販售毒品予游大勝等旨，原裁定因而
    認抗告人此部分所提出之證據，無論單獨或綜合先前已存在
    卷內各項證據資料予以綜合判斷，均未能產生合理懷疑，難
    以動搖原確定判決此部分認定之事實，抗告人再審之聲請並
    不符合刑事訴訟法第420 條第1項第6款之再審要件。經核原
    裁定之論斷，與前述再審規定之要件俱無違背，亦與經驗法
    則、論理法則無違，尚無抗告理由所指原裁定以臆測方法而
    為推斷之情形。抗告理由一再指稱本件係游大勝與鄭繼樑有
    金錢糾紛，不敢向鄭繼樑購買，才委託抗告人向鄭繼樑拿毒
    品云云，然此部分事實之認定及抗告人此部分所辯如何不足
    採信，業經原確定判決依據游大勝之證詞、通訊監察錄音譯
    文等證據資料，於理由中詳予說明，而第三人江文山之書信
    內稱游大勝「不敢向鄭繼樑購買」等語，抗告人於原審亦稱
    游大勝「沒有買毒品的管道」等語，縱或屬實，亦足見游大
    勝並無意指定毒品之來源需向鄭繼樑購買。是本件即無由產
    生「游大勝指定毒品種類、數量及賣家鄭繼樑，而請抗告人
    代為跑腿代購毒品交付」之合理懷疑，原確定判決亦無抗告
    理由所指理由矛盾之違法。至原確定判決未傳喚鄭繼樑是否
    有調查未盡之違法一節，乃屬得否提起非常上訴之判決有無
    違背法令之問題，尚非本件再審程序所得審究。抗告人猶執
    前詞，提起抗告，泛稱原裁定違法不當，為無理由，應予駁
    回。
三、依刑事訴訟法第412條，作成本裁定。
中    華    民    國   110    年    11    月    25    日
                  刑事第三庭審判長法  官  徐  昌  錦  
                                  法  官  林  恆  吉  
                                  法  官  林  海  祥  
                                  法  官  江  翠  萍  
                                  法  官  侯  廷  昌  
本件正本證明與原本無異
                                  書記官
中    華    民    國   110    年    12    月    1     日